【裁判字號】    98,上訴,1200
【裁判日期】    980604
【裁判案由】    違反毒品危害防制條例
【裁判全文】
臺灣高等法院臺中分院刑事判決        98年度上訴字第1200號
上  訴  人
即  被  告  甲○○
上列上訴人因違反毒品危害防制條例案件，不服臺灣南投地方法
院98年度審訴字第120號中華民國98年4月9日第一審判決（起訴
案號：臺灣南投地方法院檢察署98年度毒偵字第164號），提起
上訴，本院判決如下：
    主  文
上訴駁回。
    理  由
一、按依刑事訴訟法第三百五十條、第三百六十一條、第三百六
    十二條、第三百六十七條規定，不服地方法院之第一審判決
    而上訴者，須提出上訴書狀，並應敘述具體理由，為上訴必
    備之程式；其所提出之書狀未敘述上訴理由，或僅曾以言詞
    陳述上訴理由者，均應於上訴期間屆滿後二十日內補提理由
    書於第一審法院。第一審法院經形式審查，認逾期未補提上
    訴理由者，應定期間先命補正；逾期未補正者，為上訴不合
    法律上之程式，應以裁定駁回。倘已提出上訴理由，但所提
    非屬具體理由者，則由第二審法院以上訴不合法律上之程式
    ，判決駁回。而所謂具體理由，必係依據卷內既有訴訟資料
    或提出新事證，指摘或表明第一審判決有何採證認事、用法
    或量刑等足以影響判決本旨之不當或違法，而構成應予撤銷
    之具體事由，始克當之（例如：依憑證據法則具體指出所採
    證據何以不具證據能力，或依憑卷證資料，明確指出所為證
    據證明力之判斷如何違背經驗、論理法則）；倘僅泛言原判
    決認定事實錯誤、違背法令、量刑失之過重或輕縱，而未依
    上揭意旨指出具體事由，或形式上雖已指出具體事由，然該
    事由縱使屬實，亦不足以認為原判決有何不當或違法者（例
    如：對不具有調查必要性之證據，法院未依聲請調查亦未說
    明理由，或援用證據不當，但除去該證據仍應為同一事實之
    認定），皆難謂係具體理由，俾與第二審上訴制度旨在請求
    第二審法院撤銷、變更第一審不當或違法之判決，以實現個
    案救濟之立法目的相契合，並節制濫行上訴（最高法院九十
    七年度臺上字第八九二號刑事判決意旨參照）。
二、經查本案上訴人即被告甲○○不服原審判決提起上訴，其上
    訴狀所載理由略謂：（一）被告父親於95年間發生車禍致重
    傷為植物人，迄今仍在呼吸照護病房治療照護，由於父親需
    要長期醫療照顧、家中也需要被告幫忙老母親家庭生活。（
    二）被告於93年9月23日假釋，始正常向當時的觀護人報到
    ，時間長達3年之久，期間並未犯下其他另案；直至被告父
    親發生事故，剛好又更換觀護人，由於心理壓力過大，加上
    溝通不良，原有想不開之意，再次使用毒品時使用過量，導
    致肺部積水等併發症，所幸急救後挽回生命，此事有醫療紀
    錄可證明。此案判處觀察勒戒。雖觀察勒戒，但經過此事後
    ，身體有許多病痛致使須依靠藥物控制治療，所以才會繼續
    使用毒品，想利用它來抑制病痛；報到期間皆有向觀護人坦
    承自己之情形皆是不得已，就案件皆由在向觀護人報到時採
    尿而驗到就可以證明，若是濫用毒品怎可能跟觀護人坦白說
    明，而且明知採尿送驗一定是呈陽性反應，但還是繼續向觀
    護人報到，讓他繼續採尿送驗，致使案件一件又一件，而現
    在又是一罪一罰；換作一般正常人的心理而言，若被驗到一
    次，就不可能再繼續向觀護人報到，繼續讓觀護人採尿送驗
    。被告是不得已而使用毒品，但有向善和改過之心，明知自
    己將可能面對刑責，但還是一直持續向觀護人報到，與觀護
    人配合。（三）另外，被告為減輕病痛對毒品的依賴，也參
    加美沙冬治療，並非濫用毒品，請從輕量刑云云。縱上訴意
    旨所述屬實，均不足執以認為原判決有何不當或違法。被告
    上訴意旨既未就原判決認事用法或量刑有何不當之處，提出
    具體指摘之理由，核之上揭說明，應認其上訴違背法律上之
    程式，應予以駁回，爰依刑事訴訟法第367條前段及第372條
    之規定，不經言詞辯論，判決如主文。
中    華    民    國    98    年    6     月    4     日
            刑事第二庭    審判長法  官  李  璋  鵬
                                法  官  胡  森  田
                                法  官  胡  忠  文
以上正本證明與原本無異。
施用第一級毒品得上訴。
施用第二級毒品不得上訴。
如不服本判決應於收受送達後10日內向本院提出上訴書狀，其未
敘述上訴之理由者，並得於提起上訴後10日內向本院補提理由書
（均須按他造當事人之人數附繕本）「切勿逕送上級法院」。
                                書記官  許  麗  花
中    華    民    國    98    年    6     月    4     日


司法院資訊處製作；財團法人民間司法改革基金會備份。
